# 投资合伙企业的列报问题

提问人：yuanysz 时间：2015-01-20 16:19:37
求助陈版主和各位老师：甲公司和乙、丙公司共同投资一个合伙企业（有限合伙），合伙期限三年，约定以 5000 万定向投资一信托计划：其中甲企业出资 5 万，出资比例0.1%，为普通合伙承担无限连带责任，且是执行合伙事务合伙人；乙公司出资 3000 万，出资比例59.94%，丙公司出资 2000 万，出资比例39.96%，乙、丙公司为有限合伙人且约定预期年化收益率为税前12%，合伙企业亏损由各合伙人按实缴出资比例承担。合伙人对合伙事项决议，实行一人一票表决，请问甲、乙、丙公司各方财务报表上如何列报？是可供出售金融资产还是长期股权投资？如是长期股权投资，各公司后续计量分别是成本法还是权益法？

回答人：chenyiwei
投资对象并不是企业的股权，一般建议作为可供出售金融资产核算及列报。

提问人：wjbld 时间：2015-01-21 10:39:25
如果是合伙拍摄电视剧，各投资方按投资比例共享投资拍片的收益或亏损，是否也是按可供出售金融资产来核算呢？

回答人：chenyiwei
如果单纯提供资金，获取投资回报，不参与摄制、营销等活动的，可采用类似于金融资产投资的核算模式；如果具有重大影响或共同控制等的，则列报为其他流动（非流动）资产，或按共同经营处理。